臺灣橋頭地方法院刑事裁定　
111年度聲字第1397號
聲  請  人  林采語  女  （民國00年0月00日生）                              身分證統一編號：Z000000000號

上列聲請人因違反銀行法等案件（111年度原重金訴字第1號），
聲請發還扣押物，本院裁定如下：
    主  文
聲請駁回。
    理  由
一、聲請意旨略以：聲請人因詐欺案件（111年度偵字第10321  
    號等）經台灣橋頭地方檢察署扣押聲請人所有之現金新臺  
    幣下同）96萬元，該案經檢察官起訴，聲請人並未受起訴  
    處分，可見聲請人與本案無涉。而前開現金係聲請人持有，
    係用於支付高雄市○○區○○路000號之室內裝修工程款，     
 由於即將完工，聲請人需要該筆款項96萬元，以支付室內     
 裝修工程之尾款。該筆現金並非違禁物或本案供犯罪所用     
 之物，與詐欺、違反銀行法等案件無任何關連，因此無扣     
 押之必要。依刑事訴訟法第142條第1項前段之規定，聲請     
 發還等語。
二、按可為證據或得沒收之物，得扣押之；扣押物若無留存之必
    要者，不待案件終結，應以法院之裁定或檢察官命令發還之
    ，刑事訴訟法第133 條第1 項、第142 條第1 項前段分別定
    有明文。次按所謂扣押物無留存之必要者，乃指非得沒收之
    物，且又無留作證據之必要者，始得依上開規定發還；倘扣
    押物尚有留存之必要者，即得不予發還。又該等扣押物有無
    留存之必要，並不以係得沒收之物為限，且有無繼續扣押必
    要，應由事實審法院依案件發展、事實調查，予以審酌（最
    高法院101 年度台抗字第125 號裁定意旨參照）。
三、經查：
（一）本件聲請人聲請發還之現金96萬元，係於民國111年6月29
      日，在高雄市○○區○○○路0號27樓之29室搜索所查扣之物，
      而聲請人於警詢時陳稱：執行搜索時我有在場，有查扣蔡
      居安（被告）所有黑色袋子內50萬元、床頭櫃內96萬2千5
      百元、租賃契約（高雄市○○區○○○路0號27樓之29室）1份
      、繳費收據（奕詠順國際公司）1張；96萬2千5百元是安
      哥交給我要繳裝潢費用，這筆錢是陳信龍交給安哥要裝潢
      店內的費用，另外在黑色包包內50萬元是安哥的，租賃契
      約是我跟房東簽立的，繳費收據是我跟安哥去台中住宿的
      收據。安哥為蔡居安，朋友關係，我跟蔡居安一同居住在
      該處所，該處所之租賃費用為蔡居安繳納，由我出面與房
      東簽立租賃契約等語，有聲請人之警詢筆錄可按。則在聲
      請人及被告蔡居安2人共同居住，且由被告蔡居安繳納租
      金之處所床頭櫃內所查扣之上開現金，究係為聲請人所有
      或被告蔡居安所有，已有疑義；而該筆款項金額，並未超
      過起訴書所載被告蔡居安為首之JIAPAY集團之犯罪所得（
      4億餘元），又檢察官對聲請人聲請發還上開扣押現金亦
      有爭執；則上開扣押之現金，究係何人所有？是否得沒收
      或追徵？尚有待本院日後審理時調查釐清，難謂無留存之
      必要。故為日後調查、審理及執行之需要，應認有繼續扣
      押之必要，尚難先行發還予聲請人。 
（二）綜上，聲請人向本院聲請發還上開扣押之現金，自難准許
      許，應予駁回。
三、依刑事訴訟法第142 條第1項前段，裁定如主文。
中　　華　　民　　國　　111 　年　　12　　月　　13　　日
                  刑事第四庭    審判長法官    陳  箐
                                      
　　　　　　　　　　　　　　　　　　  法官    許瑜容
                                      
　　　　　　　　　　　　　　　　　　  法官    馮君傑
以上正本證明與原本無異。
如不服本裁定，應於收受送達後5 日內向本院提出抗告狀。
中　　華　　民　　國　　111 　年　　12　　月　　13　　日
　　　　　　　　　　　　　　　　　  書記官    張琇晴